【裁判字號】    97,交聲,1652
【裁判日期】    971217
【裁判案由】    違反道路交通管理處罰條例聲明異議
【裁判全文】
臺灣士林地方法院交通事件裁定        97年度交聲字第1652號
原處分機關  交通部公路總局台北區監理所蘆洲監理站
異  議  人
即受處分人  甲○○
上列異議人即受處分人因違反道路交通管理處罰條例案件，對於
臺北市交通事件裁決所民國97年11月25日所為之處分（原處分案
號：北監蘆字第裁46-A00000000號）聲明異議，本院裁定如下：
    主  文
異議駁回。
    理  由
一、按設有禁止臨時停車標誌、標線處所不得臨時停車；禁止臨
    時停車處所不得停車；禁止臨時停車線，用以指示禁止臨時
    停車路段，以劃設於道路緣石正面或頂面為原則，無緣石之
    道路，得繪於路面上，距路面邊緣以30公分為度，本標線為
    紅色實線，道路交通安全規則第111 條第1 項第3 款、第11
    2 條第1 項第1 款、道路交通標誌標線號誌設置規則第169
    條第1 項、第2 項分別定有明文；又汽車駕駛人在禁止臨時
    停車處所停車者，處新臺幣（下同）600元以上1,200元以下
    罰鍰，道路交通管理處罰條例第56條第1項第1款亦有明文。
    又按汽車駕駛人違規停車，而駕駛人不在場，當場不能攔截
    製單舉發，經以科學儀器取得證據資料證明其行為違規，得
    記明車輛牌照號碼、車型等可資辨明之資料，以汽車所有人
    為被通知人製單逕行舉發，同條例第7 條之2 第1 項第7款
    、第2 項第4 款、第4 項規定甚明。
二、原處分意旨略以：異議人即受處分人甲○○所有之車號AYV-
    107 號重型機車，於民國（下同）97年10月11日下午1 時43
    分許，在臺北市○○○路設有禁止停車紅色標線路段處停車
    ，裁決機關因認異議人有「在禁止臨時停車處所停車」之違
    規行為，而依道路交通管理處罰條例第56條第1 項第1 款，
    處罰鍰600 元等語。
三、異議意旨略以：伊固有於上開時地，將機車停放在北平西路
    小巷道內遭逕行舉發，但該巷道內不會有汽車經過，因此伊
    對於該巷道為何劃有紅線，深感疑惑，伊認為將車輛停放巷
    道不會影響交通，且伊將機車停在紅線內側不超出紅線處，
    依據道路交通管理事件統一裁罰基準及處理細則第12條規定
    ，行為人有下列情形之一，而未嚴重危害交通安全、秩序或
    發生交通事故，且情節輕微，以不舉發為適當者，交通勤務
    警察或依法令執行交通稽查任務人員得對其施以勸導，免予
    舉發，據此懇請裁定撤銷原處分云云。
四、經查：
  (一)異議人即受處分人甲○○所有車號AYV-107 號重型機車（下
    稱系爭車輛）於97年10月11日下午1 時43分許，停放於臺北
    市○○○路側繪有紅實線之禁止臨時停車路段，經舉發機關
    以非固定式之科學儀器拍照取得證據，以異議人即汽車所有
    人為被通知人製單逕行舉發等情，業據異議人自承在卷（見
    卷附之聲明異議狀），且有採證照片3 張附卷可證（本院卷
    第4 、5 頁），異議人違規事證明確，堪予認定。原舉發機
    關以汽車駕駛人有前揭違規停車情事，且駕駛人不在場不能
    攔截舉發，而以科學儀器取得證明違規行為之證據資料，以
    汽車所有人為被通知人製單逕行舉發，舉發程序亦與法相符
    。
  (二)異議人雖以前揭情詞置辯。按駕駛人駕駛車輛，應遵守道路
    交通標誌、標線、號誌之指示、警告、禁制規定，道路交通
    管理處罰條例第4 條第1 項前段定有明文。又道路交通標誌
    、標線、號誌，係交通主管機關依道路交通狀況及用路人之
    需要而依法設置，故駕駛人有遵守標誌、標線、號誌指示之
    義務，駕駛人不得僅憑其個人認知或價值判斷，或主觀認為
    其行為不致影響交通秩序、安全，而任意決定不予遵守，否
    則將使交通秩序大亂，非但影響道路交通安全及用路人權益
    ，亦將使道路交通標誌、標線、號誌形同虛設。而道路劃設
    紅色禁止臨時停車標線，係作為管制通及維護安全極為重要
    之交通標線，在未塗銷之前均具其效力及公信力，應予遵守
    。至該路段劃設禁止臨時停車標線之行政措施是否得宜，或
    係劃設是否有缺陷，而有需要加以廢止、變更或重新劃設情
    事，人民本得尋正當管道向行政機關反映或陳情，尚不得自
    行主觀認定是項措施是否合理正確，決定遵循與否，況異議
    人係領有機車駕駛執照之駕駛人，應知悉且有遵守交通標誌
    、標線相關規定之義務，若其對標線之設置有所疑義時，自
    應立即向主管機關查詢相關資訊，而非逕自以自己主觀之臆
    測來認定，否則道路交通秩序將無以維持。是前述路段既業
    經交通主管機關設置為禁止臨時停車路段，異議人自不得任
    意無視現行劃設、禁制規範而臨時停放車輛，縱異議人辯稱
    該路段並不會有汽車經過，不會影響交通等情屬實，亦不得
    據為免責之事由。異議人辯稱其停車處所並不妨礙交通安全
    云云，並非可採。
五、綜上，本件異議人違規事證明確，原處分機關援引道路交通
    管理處罰條例第56條第1 項第1 款規定，裁處罰鍰600 元，
    核無違誤。異議人猶執前詞聲明異議，為無理由，應予駁回
    。
六、據上論斷，應依道路交通案件處理辦法第19條，裁定如主文
    。
中    華    民    國    97    年    12    月    17    日
                  交通法庭法  官    汪梅芬
以上正本證明與原本無異
如不服本裁定，應於送達後5日內，向本院提出抗告狀。
                          書記官    陳佳伶
中    華    民    國    97    年    12    月    17    日


司法院資訊處製作；財團法人民間司法改革基金會備份。
